【裁判字號】    99,裁,1788
【裁判日期】    990819
【裁判案由】    虛報進口貨物
【裁判全文】
最  高  行  政  法  院  裁  定
                                      99年度裁字第1788號
上  訴  人  養信鋼材貿易有限公司
代  表  人  甲○○
訴訟代理人  黃進祥  律師
            江順雄  律師
            黃建雄  律師
被 上訴 人  財政部高雄關稅局
代  表  人  曾瑞育
上列當事人間虛報進口貨物事件，上訴人對於中華民國97年10月
23日高雄高等行政法院97年度訴字第406號判決，提起上訴，本
院裁定如下：
    主  文
上訴駁回。
上訴審訴訟費用由上訴人負擔。
    理  由
一、按對於高等行政法院判決之上訴，非以其違背法令為理由，
    不得為之，行政訴訟法第242條定有明文。依同法第243條第
    1項規定，判決不適用法規或適用不當者，為違背法令；而
    判決有同條第2項所列各款情形之一者，為當然違背法令。
    是當事人對於高等行政法院判決上訴，如依行政訴訟法第24
    3條第1項規定，以高等行政法院判決有不適用法規或適用不
    當為理由時，其上訴狀或理由書應有具體之指摘，並揭示該
    法規之條項或其內容；若係成文法以外之法則，應揭示該法
    則之旨趣；倘為司法院解釋或本院之判例，則應揭示該判解
    之字號或其內容。如以行政訴訟法第243條第2項所列各款情
    形為理由時，其上訴狀或理由書，應揭示合於該條項各款之
    事實。上訴狀或理由書如未依此項方法表明，或其所表明者
    與上開法條規定不合時，即難認為已對高等行政法院判決之
    違背法令有具體之指摘，其上訴自難認為合法。
二、上訴人委由僑洋報關股份有限公司（下稱僑洋公司）於民國
    96年1月31日向被上訴人申報進口韓國產製ALLOY STEEL HEX
    .WIRE RODS DIA：9.0MM貨物乙批（進口報單號碼：第BD/96
    /K584/0011號），經被上訴人電腦核定以C3（貨物查驗）方
    式通關；嗣經被上訴人查驗結果，來貨為中國大陸產製，名
    稱為PRESTRESSED CONCRETE STEEL BAR IN COIL JIS G000
    000000 DIA 9.OMM IN Irregularly Wound Coils（預應力
    混凝土用PC鋼棒）（Hot-Rolled）（不規則捲盤狀），應歸
    列稅則號別第7227.20.90.00-0號「其他熱軋矽錳鋼條及桿
    ，繞成不規則捲盤狀」，輸入規定為「MWO」，認上訴人涉
    嫌虛報進口貨物名稱、產地，逃避管制情事，乃參據財政部
    關稅總局驗估處（下稱驗估處）簽復查價結果核估，依海關
    緝私條例第37條第3項規定轉據同條例第36條第1項及第3項
    規定，處貨價1倍罰鍰計新臺幣（下同）6,857,283元，併沒
    入貨物。上訴人不服，申請復查，未獲變更；循序提起行政
    訴訟，經原審判決駁回。
三、本件上訴人對於高等行政法院判決上訴，主張：（一）「中
    華民國海關進口稅則、輸出入貨品分類表」合訂本稅則第72
    章（鋼鐵）章註將貨品分類為「（癸）扁軋產品」、「（子
    ）熱軋之條及桿、繞成不規則捲盤狀」、「（丑）其他條及
    桿」、「（寅）角、形及型」、「（卯）線」、「（辰）空
    心鑽條及桿」，原判決將貨品分類為「捲盤狀」、「線」、
    「其他條及桿」，與進口稅則第72章章註一所示分類不符。
    （二）稅則第7227節為熱軋，與冷作應歸列第7228節項下不
    同。系爭貨物係冷作或熱軋，涉及稅則號別之適用，有鑑定
    之必要，原判決以來貨上之記載即認定屬熱軋，而無鑑定之
    必要，再以上訴人未能舉證來貨為冷作以實其說，除有應調
    查之證據未予調查及理由不備之違法外，亦有違論理法則。
    （三）原判決既認海關進口稅則第72章（鋼鐵）將貨物分類
    為「捲盤狀」、「線」、「其他條及桿」，惟又認系爭來貨
    若為冷作，則歸列「線」之下，顯將「捲盤狀」歸列在「線
    」之下，有判決理由矛盾之違法。（四）財政部關稅總局職
    司稅則號別之制訂，然對原審詢問關於捲盤與不規則捲盤之
    區別、矽錳鋼條及桿有無熱軋與冷作之不同製作方式、稅則
    號別第7227.20.90.00-0號與第7228.20.90.00-9號別貨物如
    何區別之回覆，卻係以被上訴人之函文為之，顯有不當。原
    判決雖未援引上開函文，惟其內容卻與上開函文意見同一，
    且未於理由項下敘明。（五）上訴人自始僅與韓商接洽，無
    法得知其貨購自何處，亦無從於申報前確認貨物之產地，原
    判決認上訴人有能力判斷來貨產地且疏於查證，惟未指出上
    訴人法律上義務依據何在，有判決理由不備之違法。（六）
    依中國鋼鐵股份有限公司（下稱中鋼公司）答覆財政部臺中
    關稅局於95年查詢有關此產品之製程，足徵系爭來貨為冷作
    之鋼棒且經過加工熱處理。又財政部臺中關稅局將系爭產品
    歸類為7229.20.00號「矽錳鋼線」，係因其未考慮此產品後
    段之使用方式。系爭產品於國際上皆以「BAR」為歸類，業
    界亦稱此產品為PC鋼棒，為求與國際接軌並使進口商有所遵
    循，系爭來貨應歸類為73章鋼鐵製品或7228.20.90.00-9「
    其他矽錳製條及桿」方符實情，原判決認定事實與證據顯然
    不符。另財政部於97年11月3日發布台財關字第09705505100
    號令，上訴人業已取得輸入許可證，符合該令之情節，應可
    免認涉屬逃避管制等語為其理由。
四、惟原判決以：（一）系爭來貨經被上訴人會同上訴人委任之
    僑洋公司指派人員查驗取樣結果，部分來貨底部標示原本記
    載「生產者：常熟市龍騰特種鋼有限公司；加工者：常熟市
    龍騰汽車彈簧鋼板場；產品名稱：預應力混凝土用鋼棒；規
    格：9.0mm」等字樣，貨物名稱為PRESTRESSED CONCRETESTE
    EL BAR IN COIL WITH SCREW TYPETHREAD ON SURFACE（Hot
    -Rolled熱軋），有現場查驗照片及原廠標籤原本4紙附原處
    分卷可稽，且經會同查驗之報關人員於報單背面簽認屬實，
    堪予採信。再依原處分卷附之承運貨輪原始收貨單及航海記
    事簿所載可知，系爭貨物係於96年1月27日於中國大陸常熟
    裝船，途經韓國MOKPO港再轉運臺灣，則系爭貨物產地為中
    國大陸，亦堪認定。（二）系爭貨物經被上訴人取樣（共7
    支預應力混凝土用PC鋼棒）送請經財政部核准之「進出口貨
    物送往外界化驗鑑定權威機構清表」中之中鋼公司及臺灣檢
    驗科技股份有限公司3次鑑定成分結果，含碳量為0.2876～0
    .334%、含矽量為0.6874～0.758%、含錳量為1.0834～1.136
    %，依海關進口稅則第2條解釋準則、財政部關稅總局、經濟
    部國際貿易局印行之「中華民國海關進口稅則、輸出入貨品
    分類表」合訂本，稅則第72章（鋼鐵）目註規定，系爭貨物
    符合海關稅則第72章目註一（戊）對矽錳鋼定義，即堪認定
    ，自無將系爭貨物再送交金屬工業研究發展中心鑑定其成分
    之必要。（三）依「中華民國海關進口稅則、輸出入貨品分
    類表」合訂本稅則第72章（鋼鐵）章註規定可知，海關進口
    稅則第72章（鋼鐵）係將貨品分類為「捲盤狀」「線」「其
    他條及桿」。觀諸海關進口稅則號別第7228節之節名規定為
    「其他合金鋼製之其他條及桿；其他合金鋼製之角、形及型
    ；合金鋼或非合金鋼之空心鑽條及桿」，觀其節下各目、款
    之貨物形狀，並無捲盤狀貨品，其中第7228.20.90.00-9號
    所列貨名則為「其他矽錳鋼製條及桿」，稅率為免稅，輸入
    規定為空白；第7227之節名則規定為「熱軋之其他合金鋼製
    條及桿，繞成不規則捲盤狀」，而其節下各目、款貨物形狀
    均以繞成不規則捲盤狀為要件，其中第7227.20.90.00-0號
    所列貨名為「其他熱軋矽錳鋼條及桿，繞成不規則捲盤狀」
    可知，歸類稅則號別第7228節下之貨物僅為未繞成捲盤狀之
    其他合金鋼製之其他條及桿、角、形及型，其與第7227號節
    下之貨物係屬繞成捲盤狀之熱軋之其他合金鋼製條及桿者，
    顯然不同，並無所謂規則捲盤狀者應歸屬第7228號節，而不
    規則捲盤狀者應歸為第7227號節可言。參照原處分卷附系爭
    貨物查驗照片，核屬捲盤狀，被上訴人依貨上標示加註來貨
    為Hot-Rolled（熱軋）產品，將系爭貨物歸列貨品分類號列
    第7227.20.90.00-0號「其他熱軋矽錳鋼條及桿，繞成不規
    則捲盤狀」項下，輸入規定「MWO」，屬尚未開放准許輸入
    之大陸物品，並無不合。又上訴人對其主張系爭貨物為「冷
    作」製成，並未舉證以明其說，且縱如其主張，系爭貨物為
    冷作（抽拔）產品，然因系爭貨物繞成捲盤狀，參照「中華
    民國海關進口稅則、輸出入貨品分類表」合訂本稅則第72章
    （鋼鐵）章註（卯）「線：不符合扁軋產品定義之任何繞成
    捲盤狀全長實心橫斷面一致之冷成形產品」之定義，系爭貨
    物應歸列貨品分類號列第7229.20.00.00-7號「矽錳鋼線」
    項下，其輸入規定亦為「MW0」，並無上訴人主張第7228.20
    .90.00-9號（輸入規定空白）之適用，上訴人聲請將系爭貨
    物送交金屬工業研究發展中心鑑定來貨之製程為熱軋或冷作
    ，亦無必要。（四）上訴人既屬專業國際貿易廠商，從事進
    口涉案貨物之業務，其為報關義務人，疏於注意，於進口本
    件貨物之初未予查明，嗣亦未於到貨後報關前，向被上訴人
    申請至儲貨區再次確認系爭貨物之名稱、產地，致生虛報所
    運貨物名稱、產地情事，違反誠實申報之義務，且有應注意
    能注意卻不注意之過失，自應受罰。因認被上訴人以上訴人
    有虛報進口貨物產地，輸入非屬經濟部公告准許間接進口之
    大陸物品，有逃避管制之行為，參據驗估處簽復查價結果核
    估，依海關緝私條例第37條第3項規定轉據同條例第36條第1
    項及第3項規定，處貨價1倍罰鍰6,857,283元，併沒入貨物
    ，並無不合，以及上訴人之主張何以不足採等情，業於理由
    中明所憑證據及形成心證之理由，上訴意旨仍加以爭執，
    雖以原判決有不適用法規或適用法規不當為由，惟核其上訴
    內容，係就原審取捨證據、認定事實之職權行使，指摘其為
    不當，並就其論斷泛言違反論理法則，而非具體表明合於不
    適用法規、適用法規不當、或行政訴訟法第243條第2項所列
    各款之情形，難認對該判決之如何違背法令已有具體之指摘
    。依首開規定及說明，其上訴為不合法，應予駁回。至財政
    部於97年11月3日發布台財關字第09705505100號令係謂：「
    一、海關緝獲廠商違章進口尚未開放准許間接進口之大陸物
    品，依下列規定辦理：（一）進口非屬『懲治走私條例』管
    制物品之案件，如經海關通知之翌日起2個月內補送專案輸
    入許可文件者，免依逃避管制論處。（二）持憑專案輸入許
    可文件報運進口原屬未開放准許間接進口之大陸物品者，經
    查無虛報貨名，僅規格或成分不符之案件，認屬不涉及逃避
    管制。二、本令發布後，尚未確定案件有符合前點規定者，
    即依本令規定辦理。三、海關緝獲廠商違章進口非屬『懲治
    走私條例』之管制物品，於本令發布時處分尚未確定之案件
    ，自本令發布之日起6個月內，如能取得專案輸入許可文件
    者，可免認涉屬逃避管制。」，惟上訴人主張取得之FTX297
    W0000000輸入許可證經經濟部國際貿國局查明並非本件進口
    貨物之專案許可，上訴人認符合該令之情節，應可免認涉屬
    逃避管制等詞，顯為誤解，附此明。
五、據上論結，本件上訴為不合法。依行政訴訟法第249條第1項
    前段、第104條、民事訴訟法第95條、第78條，裁定如主文
    。
中    華    民    國    99    年    8     月    19    日
                    最高行政法院第二庭
                        審判長法官  鍾  耀  光
                              法官  劉  介  中
                              法官  黃  秋  鴻
                              法官  黃  淑  玲
                              法官  鄭  小  康

以  上  正  本  證  明  與  原  本  無  異
中    華    民    國    99    年    8     月    19    日
                              書記官  王  史  民

司法院資訊處製作；財團法人民間司法改革基金會備份。
